【裁判字號】    99,抗,1112
【裁判日期】    990930
【裁判案由】    沒入保證金
【裁判全文】
臺灣高等法院刑事裁定                  99年度抗字第1112號
抗  告  人  
即  被  告  甲○○
上列抗告人因被告犯強制性交案件，不服臺灣板橋地方法院中華
民國99年7 月29日所為沒入保證金之裁定（99年度聲字第3581號
），提起抗告，本院裁定如下：
    主  文
抗告駁回。                                               
    理  由                                               
一、按具保之被告逃匿者，應命具保人繳納指定之保證金額，並
    沒入之；不繳納者，強制執行；保證金已繳納者，沒入之；
    前項規定，於檢察官依刑事訴訟法第93條第3 項但書及第22
    8 條第4 項命具保者，準用之；沒入保證金，以法院之裁定
    行之，同法第118 條、第121 條第1 項分別定有明文。
二、本件原裁定略以：抗告人即被告甲○○（下稱被告）犯強制
    性交案件，經依臺灣板橋地方法院檢察署檢察官指定保證金
    額新臺幣（以下同）5 萬元，因具保人陳彥名因出具現金保
    證（98年度刑保字第371 號）後，將被告釋放，惟被告甲○
    ○經臺灣板橋地方法院檢察署檢察官依法傳喚，無正當理由
    不到案執行，復經該署檢察官依法拘提無著，致無法執行被
    告之刑罰，且具保人陳彥名經通知復未遵期通知或帶同被告
    到案接受執行等情，有送達證書3 紙、臺灣板橋地方法院檢
    察署通知1 紙、法務部戶役政連結作業系統查詢資料2 紙、
    拘票暨拘提報告書各2 份等件在卷可稽，而被告於原審法院
    為裁定時，仍逃匿未到案執行，經原審依職權查明屬實，並
    有本院全國紀錄表附卷可憑，認被告顯已逃匿，爰依刑事訴
    訟法第118 條第1 項、第121 條第1 項，裁定將具保人陳彥
    名繳納之保證金5 萬元沒入之。
三、抗告意旨略以：被告之住所為臺北縣板橋市○○街174 巷29
    號，而非文聖街139 號4 樓，被告交保後返家與外公外婆同
    住期間，僅收到市公所兵役課通知、他案之證人傳票，並無
    收到原審法院關於本件之傳票，且被告每日返家查詢是否有
    收到傳票，有同住之外公、外婆及大樓管理員可證；另若被
    告未能親自收受傳票，依法應請其居住地管轄派出所即海山
    分局江翠分所通知，惟被告於該期間亦常因協助他案而赴派
    出所，也無警員告知有傳票等，且被告之案件仍在最高法院
    審理而未終結，何以會有執行傳票等語。
四、按送達於住、居所不獲會晤應受送達人者，得將文書付與有
    辨別事理能力之同居人，民事訴訟法第137 條第1 項定有明
    文，並為刑事訴訟法第62條所明文準用。經查：本件被告因
    強制性交等案件，經最高法院於99年5 月20日以99年度台上
    字第3024號駁回被告之上訴確定，並送執行，嗣經臺灣板橋
    地方法院檢察署檢察官分按被告住、居所地址傳喚到案執行
    ，上開執行傳票於99年6 月10日分別送達，因均未獲會晤被
    告本人，其中送達於被告臺北縣板橋市○○街174 巷29號1
    樓居所之傳票，由被告之父陳國榮代為收受，另送達於被告
    臺北縣板橋市○○街39號4 樓住所之傳票，則由被告之堂兄
    陳鼎鈐代為收受，上開檢察署並另函知具保人陳彥名應通知
    或帶同被告到案執行，該函件於99年6 月10日送達於臺北縣
    板橋市○○街174 巷29號，並由具保人之父陳國榮代為收受
    ，此有臺灣板橋地方法院檢察署送達證書3 件、臺灣板橋地
    方法院檢察署99年6 月9 日板檢慎木99執字第7590號通知1
    件等影本在卷可稽（見執行卷第5 、6 、13、14頁），顯已
    合法送達。惟被告並未依時到案接受執行，具保人亦未帶同
    被告到案執行或陳報所在，經臺灣板橋地方法院檢察署檢察
    官派警前往上開二址拘提被告，亦拘提未獲，有臺灣板橋地
    方法院檢察署檢察官99年度執字第7590號拘票暨報告書2 份
    等影本在卷可按（見執行卷第7 至10頁）。是被告既經合法
    傳喚、拘提均不到庭，具保人亦未遵期通知或帶同被告到案
    ，足認被告顯有逃匿之事實。又上開執行傳票及通知函係於
    99年6 月10日送達，而本案已於99年5 月20日經最高法院以
    99年度台上字第3024號駁回上訴確定，亦有該判決列印資料
    在卷可憑（見本院卷第18頁），未有被告所指案件尚未終結
    之情形。綜上，經核原裁定裁定沒入具保人陳彥名繳納之保
    證金，並無違誤，本件抗告所指各情，俱無理由，應予駁回
    。
據上論斷，應依刑事訴訟法第412 條，裁定如主文。
中    華    民    國    99    年    9     月        日
                  刑事第十九庭  審判長  法  官
  
                                        法  官
     
                                        法  官  

不得再抗告。

司法院資訊處製作；財團法人民間司法改革基金會備份。
